【裁判字號】    99,交聲,1428
【裁判日期】    990630
【裁判案由】    聲明異議
【裁判全文】
臺灣高雄地方法院交通事件裁定        99年度交聲字第1428號
原處分機關  交通部公路總局高雄區監理所
異  議  人
即受處分人  鋼進企業行
法定代理人  甲○○
上列異議人即受處分人因違反道路交通管理處罰條例案件，對於
交通部公路總局高雄區監理所於民國99年4 月22日所為之裁決處
分（處分案號：高監自裁字第裁80-BDA010922號），聲明異議，
本院裁定如下：
    主  文
異議駁回。
    理  由
一、原處分意旨略以：本件異議人即受處分人鋼進企業行（下稱
    異議人）所有車牌號碼4688-UM 號自用一般小客貨車，於民
    國99年2 月23日上午10時49分許，行經高雄市○○區○○路
    與松正路口處，因以時速125 公里之行車速度行駛，經高雄
    市政府警察局交通警察大隊以雷達測速儀器測得發現並拍照
    而逕行舉發；嗣原處分機關即交通部公路總局高雄區監理所
    以異議人之違規事實明確，以異議人有「行車速度，超過規
    定之最高時速60公里以上未滿80公里」之違規，依道路交通
    管理處罰條例第43條第1 項第2 款、第24條第1 項第3 款、
    第63條第1 項第3 款之規定，裁處異議人罰鍰新臺幣（下同
    ）8,000 元，記違規點數3 點，並應參加道路交通安全講習
    之處分等語。
二、本件聲明異議意旨略以：異議人駕駛汽車行經十字路口都有
    煞車減速之習慣，開車20幾年未發生過撞擊，且違規路段係
    在十字路口，因此時速125 公里實在不合理，爰聲明異議，
    請求撤銷原處分云云。
三、按汽車駕駛人，行車速度，超過規定之最高時速60公里以上
    者，處6,000 元以上24,000元以下罰鍰，並當場禁止其駕駛
    ；汽車駕駛人違反上開規定者，應接受道路交通安全講習，
    另記違規點數3 點，道路交通管理處罰條例第43第1 項第2
    款、第24條第1 項第3 款、第63條第1 項第3 款分別定有明
    文。
四、經查：
  (一)異議人所有上開汽車於前揭時間行經上開路段，經雷達測速
    儀器測得其時速為125 公里，而該路段速限為50公里，經警
    逕行舉發後，原處分機關以異議人之違規事實明確，裁處異
    議人罰鍰8,000 元，記違規點數3 點，並應參加道路交通安
    全講習之處分等情，為異議人所不爭執，復有交通部公路總
    局高雄區監理所99年4 月22日高監自裁字第裁80-BDA010922
    號違反道路交通管理事件裁決書、裁決書之送達證書、高雄
    市政府警察局99年3 月19日高市警交相字第BDA0 10922號舉
    發違反道路交通管理事件通知單暨測速照片1 張附卷可稽（
    見本院卷第7 、9 、11頁），是上開事實，應堪認定。
  (二)異議人雖以前詞置辯，惟本件違規採證之雷達測速儀器，規
    格為24.125GHz （K-Band）照相式，廠牌為TRAFFIPAX ，主
    機型號為SPEEDOPHOT，主機器號為593-062/60169 ，且該雷
    達測速儀器每年均由經濟部標準檢驗局檢定合格後始執行測
    照之取締工作，異議人上開違規當時亦在檢定合格有效期限
    內，另該雷達測速儀器測速原理，係雷達天線朝偵測方向發
    出固定頻率之電磁波，於接觸行進中車輛時，依車輛反射回
    來電波之頻率變動，計算出該車速率乙節，有高雄市政府警
    察局交通警察大隊99年6 月4 日高市警交三字第0990012777
    號函暨經濟部標準檢驗局98年8 月10日雷達測速儀檢定合格
    證書在卷可參（見本院卷第16至19頁），足見本件雷達測速
    儀器準確性甚高，則據上開該雷達測速儀器所測攝之違規超
    速舉發照片，異議人所有上開汽車確有於前揭時、地超速行
    駛，是異議人上開所辯，要難採信。
五、綜上所述，異議人所有上開汽車於前揭時、地，行經最高速
    限50公里之路段時，以時速125 公里之速度超速行駛，則原
    處分機關依道路交通管理處罰條例第43條第1 項第2 款、第
    24條第1 項第3 款、第63條第1 項第3 款之規定，裁處異議
    人罰鍰8,000 元，記違規點數3 點，並應參加道路交通安全
    講習之處分，並無違誤，異議人本件聲明異議，洵無理由，
    應予裁定駁回。
六、據上論結，應依道路交通管理處罰條例第87條第2 項、道路
    交通案件處理辦法第19條，裁定如主文。
中    華    民    國    99    年     6    月    30    日
                      交通法庭  法  官  王宗羿
以上正本證明與原本無異。
如不服本裁定應於送達後5日內向本院提出抗告狀。
中    華    民    國    99    年    6     月    30    日
                               書記官   蔡毓琦

司法院資訊處製作；財團法人民間司法改革基金會備份。
